行　政　法　院　裁　定　　　　　　　　　　　　　八十七年度裁字第一○六○號
　　聲　請　人　甲○○
右聲請人因有關教育事務事件，對本院中華民國八十七年六月十二日八十七年度裁聲
字第一二號裁定聲請再審，本院裁定如左︰
　　主  文
再審之聲請駁回。
　　理  由
按行政訴訟法第二十八條第一款所謂適用法規顯有錯誤，係指原判決所適用之法規與
該案應適用之現行法規相違背，或與解釋、判例有所牴觸者而言，至於法律上見解之
歧異，聲請人對之縱有爭執，亦難謂適用法規錯誤，而據為再審之理由。次按判決如
有誤寫、誤算或其他類此之顯然錯誤者，法院得隨時或依聲請，以裁定更正之，其正
本與原本不符者亦同，固為民事訴訟法第二百三十二條第一項、第二百三十九條所明
定。惟所謂顯然錯誤，乃指判決中所表示者與法院本來之意思顯然不符者而言。本件
聲請人以本院八十二年度判字第二六七號判決有誤寫之顯然錯誤，請求更正，經本院
八十七年度裁聲字第一二號裁定予以駁回在案。經核原裁定之理由係謂：「本件聲
請意旨略以：該判決之主文與理由有誤寫之顯然錯誤，請更正為『本件原告參加台北
縣七十九學年度國民小學候用教師甄試，向台北縣政府教育局申請複查成績．．．依
偏遠或特殊地區學校校長暨教師資格標準第六條第二項規定：專科以上學校體育相關
科系畢業，並曾修習規定教育學科及學分者，具有資格擔任偏遠地區國民小學教師．
．．卷現行高級中等以下學校及幼稚園教師資格檢定及教育實習辦法第三十八條第四
項規定，須為原告辦理國民小學合格教師登記．．．』云云，惟經核本院八十二年度
判字第二六七條判決並無首揭法條所稱顯然緛誤之情事，其聲請更正，自難謂為有理
由。」云云。原裁定依據上述理由駁回聲請人在前程序之聲請，其所適用之法規與該
案應適用之現行法規並不相違背，亦無與解釋、判例有所牴觸之情形。本院八十二年
度判字第二六七號判決並無首揭法條所稱顯然錯誤之情事，已如前述，且其主文諭示
「再訴願決定及訴願決定均撤銷」，對聲請人並無不利，至於理由之論，雖與聲請
人之認知有差距，核屬該判決理由是否適當之問題，此與誤寫、誤算或其他類此之顯
然錯誤者有別。原裁定以該判決並無顯然錯誤之情事，而駁回其更正之聲請，於法並
無違誤。聲請人依行政訴訟法第二十八條第一款規定聲請再審，難謂有再審理由，應
予駁回。
據上論結，本件再審之聲請為無理由，爰依行政訴訟法第三十三條、民事訴訟法第五
百零七條、第五百零二條第二項裁定如主文。
中    華    民    國     八十七      年      九      月       三        日
                    行 政 法 院 第 二 庭
                                審 判 長 評  事      陳  石  獅
                                         評  事      徐  樹  海
                                         評  事      彭  鳳  至
                                         評  事      黃  合  文
                                         評  事      林  茂  權
右  正  本  證  明  與  原  本  無  異
                                         法院書記官  王  福  瀛
中    華    民    國     八十七      年      九      月       三        日
